【裁判字號】    97,交上易,80
【裁判日期】    971113
【裁判案由】    過失傷害
【裁判全文】
臺灣高等法院高雄分院刑事判決        97年度交上易字第80號
上  訴  人  臺灣高雄地方法院檢察署檢察官
被      告  甲○○
上列上訴人因被告過失傷害案件，不服臺灣高雄地方法院96年度
交易字第619 號中華民國97年8 月18日第一審判決（起訴案號：
臺灣高雄地方法院檢察署96年度偵續字第149 號），提起上訴，
本院判決如下：
     主  文
上訴駁回。
     理  由
一、公訴意旨略以：被告甲○○於民國94年12月10日上午10時30
    分許，駕駛車牌號碼XT-3643 號自用小客車沿國道一號高速
    公路由北往南行駛，行經高雄縣岡山鎮國道一號南下361.6
    公里處，本應注意汽車在同一車道行駛時，除擬超越前車外
    ，後車與前車之間應保持隨時可以煞停之距離，而依當時情
    形天候晴、日間自然光線、柏油路面乾燥、無缺陷、無障礙
    物、視距良好，並無不能注意之情事，因未與前車保持安全
    距離，致煞車不及而追撞同向前方由乙○○所駕駛之車牌號
    碼J3-1999 號自用小客車，致告訴人乙○○受有頸部扭傷、
    疑頸椎脫位之傷害，因認被告係涉犯刑法第284 條第1 項前
    段過失傷害罪嫌。
二、按告訴乃論之罪，告訴人於第一審辯論終結前，得撤回其告
    訴；告訴經撤回者，法院應諭知不受理之判決；刑事訴訟法
    第238 條第1 項及第303 條第3 款分別定有明文。
三、本件被告因過失傷害案件，經檢察官提起公訴，認被告係犯
    刑法第284 條第1 項前段之過失傷害罪，依同法第287 條前
    段之規定須告訴乃論。茲因告訴人乙○○已與被告達成和解
    並撤回其告訴，有撤回告訴狀及調解程序筆錄各1 份在卷可
    憑（見原審卷第230 頁至第232 頁），則原審依上開規定，
    不經言詞辯論，所為被告不受理之判決，尚無不當。
四、公訴人上訴意旨，雖指稱：告訴人於請求上訴狀中陳稱：「
    本撤回告訴之條件係甲○○得請林應專先生撤回另一案之告
    訴」，因此若告訴人上開所述屬實，則其撤回告訴附有停止
    條件，仍不生撤回告訴之效果。原審判斷本件告訴權業已遭
    撤回，而判決不受理，似仍有審究之餘地等詞。惟查本件調
    解之初，因林應專介入調解，被上訴人辱為流氓，經林應
    專對乙○○另行提出妨害名譽告訴等情，已經乙○○於本院
    調查程序供明在卷，足見本件乙○○告甲○○之過失傷害，
    與林應專告乙○○妨害名譽，係屬不同之案件。而本件原審
    審理時，審判長已當庭告知，該妨害名譽案件告訴人是林應
    專，本件被告甲○○並非告訴人，無法一併處理，告訴人乙
    ○○同意過失傷害案件先行調解等情，有原審97年8 月12日
    審判筆錄在卷可稽。而同日於原審刑事調解室進行調解時，
    林應專並未到場，已據告訴人於本院供明在卷。而本件過失
    傷害案件調解內容，僅就被告與告訴人間刑事附帶民事訴訟
    部分進行調解，與告訴人和林應專間妨害名譽案件完全無關
    ，亦無告訴人撤回被告過失傷害之告訴，被告應請林應專撤
    回告訴人妨害名譽之告訴之記載，此觀原審卷附之調解程序
    筆錄自明（見原審卷第230 、231 頁）。公訴人循告訴人之
    請求上訴意旨，仍執前詞，指摘原判決不當，為無理由，應
    予駁回，並不經言詞辯論為之。
據上論斷，應依刑事訴訟法第372條、第368條，判決如主文。
中    華    民    國    97    年    11    月    13    日
                  刑事第九庭    審判長法  官   莊秋桃
                                      法  官   范惠瑩
                                      法  官   謝宏宗
以上正本證明與原本無異。
本判決不得上訴。
中    華    民    國    97    年    11    月    13    日
                                      書記官   熊惠津
                                                   w


司法院資訊處製作；財團法人民間司法改革基金會備份。
